臺灣桃園地方法院宣示判決筆錄　　　　 96年度審易字第429號
公　訴　人　臺灣桃園地方法院檢察署檢察官
被　　　告　丁○○
被　　　告　丙○○
被　　　告　甲○○
被　　　告　戊○○
被　　　告　庚○○
被　　　告　乙○○
上列被告因違反電子遊戲場業管理條例等案件，於中華民國96年
12月31日下午5 時許，在本院第十法庭宣示判決，出席職員如下
：
　　　　 法　官　 林孟宜
　　　　 書記官　 江惠婷
　　　　 通　譯
法官起立朗讀判決主文、犯罪事實要旨、處罰條文、附記事項，
及告以上訴限制、期間並提出上訴狀之法院，且諭知記載其內容
：
一、主  文：
    丁○○、丙○○共同違反未依電子遊戲場業管理條例規定辦
    理營利事業登記者，不得經營電子遊戲場業之規定，均累犯
    ，各處有期徒刑肆月，均減為有期徒刑貳月，如易科罰金，
    均以新臺幣壹仟元折算壹日。扣案如附表所示之物均沒收。
　　甲○○、庚○○共同違反未依電子遊戲場業管理條例規定辦
  　理營利事業登記者，不得經營電子遊戲場業之規定，各處有
    期徒刑參月，均減為有期徒刑壹月又拾伍日，如易科罰金，
    均以新臺幣壹仟元折算壹日。扣案如附表所示之物均沒收。
    戊○○共同違反未依電子遊戲場業管理條例規定辦理營利事
    業登記者，不得經營電子遊戲場業之規定，處有期徒刑貳月
    ，減為有期徒刑壹月，如易科罰金，以新臺幣壹仟元折算壹
    日。扣案如附表所示之物均沒收。
　　乙○○在公眾得出入之場所賭博財物，處罰金新臺幣貳萬元
    ，減為罰金新臺幣壹萬元，如易服勞役，以新臺幣壹仟元折
    算壹日。扣案如附表編號1 、2 所示之物均沒收。
二、犯罪事實要旨：
    丁○○前因賭博案件，經本院於93年3月11日以91 年度易字
    第1655號判決處有期徒刑3月確定，並於93年5月25日易科罰
    金執行完畢；丙○○前因賭博案件，經本院於94年2月1日以
    93年度易字第53號判決處有期徒刑3月確定，並於94年3月31
    日易科罰金執行完畢。詎不知悔改，丁○○、丙○○與己○○（經本院合法傳拘未到，依法發布通緝，嗣到案另結）、
    甲○○、戊○○、庚○○等人基於犯意聯絡，明知未依電子
    遊戲場業管理條例辦理營利事業登記證，由負責人己○○於
    桃園縣桃園市○○路95號1 樓及地下室富源電子遊戲場之公
    眾得出入場所，擺放電子遊戲機具小紳士7PK 共45台，丁○○為現場經理，丙○○、甲○○擔任開分員，戊○○、庚○○負責把風，以機台分數每1 分等值新臺幣（下同）1 元之
    比例，由客人每次下注30分至50分不等之分數，如押注中彩
    ，可依機台顯示分數向開分員兌換與分數相同之現金，供不
    特定人賭博財物。嗣於96年1 月4 日晚間10時23分許，適賭
    客乙○○在上址賭博財物時，為警查獲，扣得上開機具（含
    IC 板） 、會員名冊1 本、打卡機1 台、打卡單15張、對講
    機4台 、機台開分鑰匙1 把、遙控器1 個、開洗分數紀錄表
    5 張、員工輪休表2 張、員工帶客獎勵辦法施行細則及紀錄
    表3張 、薪資表及員工須知4 張、VIP 貴賓卡14張、現金支
    出傳票1 本、監視器鏡頭4 個、監視器螢幕2 台、監視器主
    機1台 、行動電話13支、新開幕貴賓禮券126 張及賭資
    19,000元（原扣案目錄表記載丁○○個人扣案39,000元，扣
    除丁○○個人所有之現金20,000元僅剩19,000元屬於賭資，
    另在地下室櫃臺桌內以戊○○名義扣得之500 元，係供員工
    購置餐費所用之500 元，不認為賭資。）。
三、處罰條文：
    電子遊戲場業管理條例第22條，刑法第11條前段、第28條、
    第266條第1項前段、第2項、第55條、第47條第1項、第41條
    第1項前段、第42條第3項前段、第38條第1項第2款，刑法施
    行法第1條之1第1項、第2項前段，中華民國九十六年罪犯減
    刑條例第2條第1項第3款、第7條、第9條。
四、附記事項：
  (一)扣案如附表編號1所示之電子遊戲機具45台（含IC板45 面）
    ，於查獲時均插電營業中，係當場賭博之器具，而扣案如附
    表編號2之賭資共19,000 元，係於現場經理即被告丁○○之
    皮包內所扣得，為在兌換籌碼處之財物，業據被告丁○○於
    警詢及本院審理時坦承在案，均應依刑法第266條第2項宣告
    沒收；其餘如附表編號3 所示之扣案物，均係負責人己○○
    及被告丁○○、丙○○、甲○○、戊○○、庚○○等人供賭
    客對賭及經營電子遊戲場業犯罪所用之物，且為其等所有，
    爰依刑法第38條第1項第2款宣告沒收。至於被告丁○○之皮
    包內扣得之現金20,000元及在地下室之櫃檯抽屜內查扣之50
    0 元（扣押物品目錄表列為戊○○所有），業據丁○○於警
    詢時供稱20,000元係個人所有、500 元為購置餐費所用，亦
    別無積極證據證明其所述不實，應與本案無關，是此扣案之
    20,000元及500 元現金，不另諭知沒收，附此敘明。
  (二)本件被告犯罪時間均在96年4 月24日之前，所犯為刑法第
    266 條第1 項及電子遊戲場業管理條例第22條之罪，合於中
    華民國九十六年罪犯減刑條例第2 條第1 項第3 款規定之減
    刑要件，爰各減其宣告刑二分之一。
五、協商判決除有刑事訴訟法第455條之4第1項第1款於本訊問程
    序終結前，被告撤銷協商合意或檢察官撤回協商聲請者；第
    2款被告協商之意思非出於自由意志者；第4款被告所犯之罪
    非第455條之2第1項所定得以協商判決者；第6款被告有其他
    較重之裁判上一罪之犯罪事實者；第7 款法院認應諭知免刑
    或免訴、不受理者情形之一，及違反同條第2 項「法院應於
    協商合意範圍內為判決；法院為協商判決所科之刑，以宣告
    緩刑或2 年以下有期徒刑、拘役或罰金為限」之規定者外，
    不得上訴。
六、如有前項得上訴之情形者，得自收受判決送達之日起10日內
    ，向本院提出上訴書狀，上訴於第二審法院。
中　　華　　民　　國　　96　　年　　12　　月　　31　　日
                            刑事庭法　官　林孟宜
以上正本證明與原本無異。
                                  書記官　江惠婷
中　　華　　民　　國　　97　　年　　1 　　月　　2 　　日
附錄本案論罪科刑法條：
電子遊戲場業管理條例第15條
未依本條例規定辦理營利事業登記者，不得經營電子遊戲場業。
電子遊戲場業管理條例第22條
違反第十五條規定者，處行為人一年以下有期徒刑、拘役或科或
併科新台幣五十萬元以上二百五十萬元以下罰金。
中華民國刑法第266條
在公共場所或公眾得出入之場所賭博財物者，處1 千元以下罰金
。但以供人暫時娛樂之物為賭者，不在此限。
當場賭博之器具與在賭檯或兌換籌碼處之財物，不問屬於犯人與
否，沒收之。
　附表：
┌──┬───────────────────────────┐
│編號│　　　　　    扣案物品名稱及數量                      │
├──┼───────────────────────────┤
│ 01 │電子遊戲機具：「小紳士7PK」45台（含IC板45面）         │
├──┼───────────────────────────┤
│ 02 │賭資：新臺幣19,000元                                  │
├──┼───────────────────────────┤
│    │會員名冊1本、打卡機1台、打卡單15張、對講機4 台、機檯開│
│    │分鎖匙1把、搖控器1個、開洗分數紀錄表5張、員工輪休表2張│
│ 03 │、員工帶客獎勵辦法施行細則及紀錄表3 張、薪資表及員工須│
│    │知4張、VIP貴賓卡14張、現金支出傳票1本、監視器鏡頭4個、│
│    │監視器主機1台、監視器螢幕2台、行動電話13支、新開幕貴賓│
│    │禮券（富源1000分）126張                               │
└──┴───────────────────────────┘
